臺灣臺南地方法院家事判決　　　　　　　　96年度親字第53號
原　　　告　甲○○
被　　　告　丁○○
法定代理人　丙○○
　　　　　　乙○○
上列當事人間請求確認親子關係存在事件，原告之訴，依其所訴
之事實，在法律上顯無理由，本院不經言詞辯論，逕為判決如下
：
    主      文
原告之訴駁回。
訴訟費用新台幣參仟元由原告負擔。
    事實及理由
一、按原告之訴，依其所訴之事實，在法律上顯無理由者，法院
    得不經言詞辯論，逕以判決駁回之，民事訴訟法第249條第2
    項定有明文。
二、原告起訴主張：原告與乙○○交往期間，生育一女即被告丁○○，原告要替被告報戶口時，始知悉乙○○與丙○○有婚
    姻關係，且乙○○正在被通緝中，丙○○出獄後得知被告丁○○出生乙情，被告於94年7月1日退出丙○○之戶口，而寄
    居於原告之戶口，爰起訴請求確認原告與被告親子關係存在
    等語。
三、經查：
（一）按妻之受胎係在婚姻關係存續中者， 民法第1063條第1項
      ，推定其所生子女為婚生子女，受此推定之子女，惟受胎
      期間內未與妻同居之夫， 得依同條第2項之規定以訴否認
      之，如夫未提起否認之訴，或雖提起而未受有勝訴之確定
      判決，則該子女在法律上不能不認為夫之婚生子女，無論
      何人，皆不得為反對之主張。妻之受胎係在婚姻關係存續
      中者，夫縱在受胎期間內未與其妻同居，妻所生子女依民
      法第1063條條第1項規定， 亦推定為夫之婚生子女，在夫
      妻之一方依同條第2項規定提起否認之訴， 得有勝訴之確
      定判決以前，無論何人皆不得為反對之主張，自無許與妻
      通姦之男子出而認領之餘地。最高法院23年上字第3473號
      、75年台上字第2071號均著有判例。又法律不許親生父對
      受推定為他人之婚生子女提起否認之訴，係為避免因訴訟
      而破壞他人婚姻之安定、家庭之和諧及影響子女受教養之
      權益。且如許其提起此類訴訟，則不僅須揭發他人婚姻關
      係之隱私，亦須主張自己介入他人婚姻之不法行為，有悖
      社會一般價值之通念，故為防止妨礙他人權利、維持社會
      秩序而限制其訴訟權之行使，乃屬必要，與憲法並無牴觸
      ，大法官會議釋字第587號解釋理由書亦可資參照。
（二）本件原告主張其為被告之生父，惟查被告既係其生母乙○○與其配偶丙○○婚姻關係存續中受胎所生之子女，被告
      受婚生子女之推定，在推翻此婚生推定前，縱令原告與被
      告確有血緣關係，原告亦不得提起確認親子關係存在之訴
      ，蓋因在被告推翻其與目前受婚生推定之父親之親子關係
      之前，本件若准予確認兩造間親子關係存在，將會造成被
      告同時有二位父親之不合理情形。因此，被告必先經由訴
      訟程序以否定其與生母配偶丙○○間之親子關係，得勝訴
      確定判決後，原告始可提起確認被告為其生母乙○○自原
      告受胎所生。
（三）原告之訴在法律上顯無理由，爰不經言詞辯論，逕以判決
      駁回之。
四、訴訟費用負擔之依據：民事訴訟法第78條。
中　　華　　民　　國　　96　　年　　6 　　月　　6 　　日
                        家事法庭  法　官　王 獻 楠
以上為正本係照原本作成。
如對本判決上訴，須於收受判決正本送達後二十日內向本院提出
上訴狀（附具繕本）。
中　　華　　民　　國　　96　　年　　6 　　月　　6 　　日
                                  書記官　黃 心 怡
